【裁判字號】    90,簡上,170
【裁判日期】    901219
【裁判案由】    賭博
【裁判全文】
臺灣板橋地方法院簡易庭刑事判決                    九十年度簡上字第一七號
    上  訴  人  臺灣板橋地方法院檢察署檢察官
    被      告  甲○○
    被      告  乙○○
右上訴人即被告因賭博案件，不服本院三重簡易庭九十年度重簡字第三九八號中華民
國九十年四月二十四日第一審判決（聲請案號：臺灣板橋地方法院檢察署九十年度偵
字第四二八一號），提起上訴，本院管轄之第二審合議庭判決如左：
    主  文
原判決撤銷。
胡褔春、乙○○連續在公共場所賭博財物，均處罰金伍仟元，如易服勞役，均以參佰
元折算壹日。扣案象棋伍拾伍顆、骰子捌顆及賭資新臺幣貳仟捌佰元均沒收。
    事  實
一、甲○○、乙○○各基於概括之犯意，先於民國九十年二月一日十三時許，在臺北
    縣三重市○○○路三一七巷一號仙公廟之公共場所，與陳振輝（業由原審判決確
    定）三人以象棋為賭具賭博財物，賭博方式為輪流作莊，以點數大小決定輸贏，
    於同日十五時許為警當場查獲，並扣得賭具象棋二十三顆、骰子三顆及賭資新臺
    幣（下同）四百元。嗣二人又承上開概括犯意，與林聰明（由檢察官另行聲請簡
    易判決處刑）於九十年三月九日十四時許，在上開同一地點之公共場所，以相同
    之方式賭博財物，為警於同日十六時三十分許當場查獲，並扣得賭具賭具象棋三
    十二顆、骰子五顆及賭資二千四百元。
二、案經臺北縣警察局三重分局報告臺灣板橋地方法院檢察署檢察官聲請簡易判決處
    刑及移送併案審理。
    理  由
一、右揭犯罪事實，業據被告乙○○自白不諱在卷，被告甲○○雖於言詞辯論時未到
    庭，然依其在本院調查中之陳述，對於前述之犯罪事實亦自承無訛。此外，復有
    現場相片及扣案象棋五十五顆、骰子八顆及賭資新臺幣二千八百元可資佐證，本
    件事證明確，被告二人犯行均堪予認定。
二、核被告二人所為，均係犯刑法第二百六十六條第一項之普通賭博罪。其等先後二
    次賭博犯行，均時間緊接，方法相同，觸犯構成要件相同之罪，顯係基於概括犯
    意所為，乃連續犯，應依刑法第五十六條之規定論以一罪，並加重其刑。被告二
    人於九十年三月九日賭博之犯行雖未據聲請簡易判決處刑，然與經聲請簡易判決
    處刑並論科之九十年二月一日賭博犯罪有連續犯之裁判上一罪關係，為聲請簡易
    判決效力所及，本院依法應併予審判。原審判決就被告二人予以論罪科刑，固非
    無見，惟未及審酌被告二人於九十年三月九日賭博之犯行，自有未洽，公訴人上
    訴意旨執此指摘原判決未臻允當，為有理由，自應由本院將原審判決撤銷改判。
    爰審酌被告等人之素行、犯罪之動機、目的、手段、所生之危害及犯後態度等一
    切情狀，分別量處如主文所示之刑，並諭知易服勞役之標準，以示儆懲。又扣案
    象棋五十五顆、骰子八顆均係當場賭博之器具，二千八百元款項為查獲之賭資，
    已如前述，應依刑法第二百六十六條第二項之規定，併為沒收之諭知。
三、被告甲○○經合法傳喚無正當理由未到庭，爰不待其陳述逕為判決。
據上論斷，應依刑事訴訟法第四百五十五條之一第一項、第三項、第三百六十九條、
第三百七十一條，刑法第五十六條、第二百六十六條第一項前段、第二項、第四十二
條第二項、罰金罰鍰提高標準條例第一條前段、第二條，判決如主文。
中      華      民      國      九十      年      十二    月    十九    日
                                臺灣板橋地方法院刑事第五庭
                                    審判長法  官  梁  宏  哲
                                          法  官  黃  惠  瑛
                                          法  官  楊  博  欽
右正本證明與原本無異
如不服本判決應於送達後十日內向本院提出上訴狀
中      華      民      國      九十      年       十二    月   十九   日
                                          書記官  潘  文  賢
附錄本案論罪科刑法條全文：
刑法第二百六十六條：
  在公共場所或公眾得出入之場所賭博財物者，處一千元以下罰金，但以供人暫時娛
  樂之物為賭博者，不在此限。
  當場賭博之器具與在賭檯或兌換籌碼處之財物，不問屬於犯人與否，沒收之。


司法院資訊處製作；財團法人民間司法改革基金會備份。
